臺灣高等法院民事裁定
111年度聲再字第144號
聲  請  人  管金連  


上列聲請人因與相對人王正財間請求返還寄託物事件，對於中華
民國111年9月27日本院111年度聲再字第126號確定裁定聲請再審
，本院裁定如下：
    主  文
聲請駁回。
聲請訴訟費用由聲請人負擔。
    理  由
一、按對於確定之裁定，固得以有民事訴訟法第496 條第1 項或
    第497 條之情形而聲請再審，惟依民事訴訟法第507 條準用
    同法第501條第1項第4款規定，必須表明再審理由及關於再
    審理由之證據。所謂表明再審理由，必須指明確定裁判有如
    何合於民事訴訟法第496條第1項各款或第497條所定再審事
    由之具體情事，始為相當，此為法定必須具備之程式；若僅
    泛言有何條款之再審事由，而無具體情事者，即不能謂已合
    法表明再審理由，其再審聲請為不合法，且毋庸命其補正，
    逕行駁回之（最高法院61年台再字第137號判例意旨參照）
    。又當事人雖聲明係對某件確定裁判為再審，但審查其再審
    訴狀理由，實為指摘該確定裁判之前次裁判係如何違法，而
    對於該聲明不服之確定裁判，則毫未指明有如何法定再審理
    由，此種情形，即可認為未合法表明再審理由，逕以其再審
    為不合法駁回之（最高法院69年度第3次民事庭會議決定㈠意
    旨參照）。
二、經查，本院111年度聲再字第126號裁定（下稱原確定裁定）
    係以聲請人就本院111年度聲再字第100號確定裁定聲請再審
    ，未表明主張為再審事由之具體情事為由，裁定駁回其再審
    之聲請，有原確定裁定在卷可稽（見本院卷第149至150頁）
    。而本件聲請人雖主張原確定裁定有民事訴訟法第496條、
    第497條之再審事由云云（見本院卷第89頁)，然核其再審意
    旨，實係針對本院109年度上易字第869號判決（下稱本案確
    定判決）所爭執之實體事項復行提出爭執，均與原確定裁定
    駁回再審之理由無涉，足見聲請人顯未就原確定裁定如何符
    合法定再審事由為具體表明，揆諸首揭說明，自難認聲請人
    已合法表明再審理由，其再審之聲請自不合法，且此欠缺毋
    庸命為補正，應逕以裁定駁回之。至於聲請人另主張原確定
    裁定之前程序判決、裁定（即本案確定判決、本院110年度
    再易字第33及59號判決、本院110年度再易字第71號裁定、
    本院111年度聲再字第28號裁定、本院111年度聲再字第33號
    裁定、本院111年度聲再字第91號裁定、本院111年度聲再字
    第100號裁定）有其所述之適用法規顯有錯誤、漏未斟酌足
    以影響於裁判之重要證物等再審事由，應予廢棄並改判相對
    人應給付聲請人新臺幣（下同）100萬元本息云云，均屬法
    院衡酌其再審之聲請為有理由後，前訴訟程序之再開或續行
    期間所應審究之實體問題，惟聲請人對於原確定裁定所為之
    再審聲請既不合法，業如前述，本院自毋庸就原確定裁定前
    之歷次確定裁判依序回溯審究是否有其所主張之再審事由存
    在，併予敘明。
三、據上論結，本件聲請再審為不合法，爰裁定如主文。　　
中　　華　　民　　國　　111 　年　　11　　月　　16　　日
                  民事第十四庭  
                        審判長法  官  周群翔
                              法  官  陳雯珊
                              法  官  周珮琦
正本係照原本作成。
不得抗告。
中　　華　　民　　國　　111 　年　　11　　月　　16　　日
                              書記官  強梅芳